RICARDO MINELI

ENGENHEIRO DE SOFTWARE

http://www.linkedin.com/in/ricardo-mineli https://github.com/RicardoMineli (44)- 999006707 Maringá, PR ricardomineli@outlook.com

Profissional talentoso de engenharia de software com experiência em desenvolvimento, implantação e manutenção de aplicativos web, móveis e desktop. Hábil na utilização de diversas tecnologias como Java, JavaScript, HTML, CSS e SQL. Experiência em trabalhar com projetos de desenvolvimento de software orientados a equipes e metodologias ágeis de desenvolvimento. Apaixonado por desenvolver soluções de software inovadoras e eficientes que atendam às necessidades dos clientes.

EXPERIÊNCIA

SUPORTE TÉCNICO

São Jorge do Ivaí, PR

Fev 2020 - Maio 2020

J E Central de Atendimento PR

Responsável por todo o setor de tecnologia de uma pequena empresa de telecomunicação.

- Reportei erros de software e de servidor para a empresa responsável e auxiliei no processo do reparo.
- Forneci suporte técnico aos funcionários via telefone, ferramentas de acesso remoto ou pessoalmente.
- Comuniquei com a gerência para melhorar a produtividade dos funcionários por meio de melhores processos relacionados a TI.
- Preparei treinamentos e hardware necessários para novos funcionários.
- Resolvi problemas de conectividade de rede usando ferramentas de diagnóstico como comandos ping, tracert e ipconfig.
- Trabalhei em um software front-end para consumo de API de terceiro.

DESENVOLVEDOR JAVA FULL STACK

Maringá, PR

Unicesumai

Jan 2019 - Dez 2019

Responsável por liderar uma equipe de seis pessoas no desenvolvimento de um aplicativo web voltado ao turismo.

- Desenvolvi e mantive API REST utilizando Java, Spring Boot, MVC, JPA, Hibernate e PostgreSQL.
- Realizei testes unitários da aplicação utilizando o framework Junit.
- Trabalhei com React e JavaScript para desenvolvimento front-end web e mobile.
- Participei do processo de desenvolvimento ágil, incluindo reuniões de planejamento de sprint e scrums diários.
- Cultivei habilidades sólidas em liderança de equipe.
- Planejei a arquitetura do sistema usando diagramas UML (DER, Use case) que ajudaram os desenvolvedores a compreender rapidamente a estrutura complexa do sistema.
- Criei um documento de requisitos de software com base nas necessidades do cliente.

EDUCAÇÃO

IDIOMAS

Bacharelado em Engenharia de Software

Unicesumar, 2016 - 2019, Maringá, PR

Inglês

Proficiente

HABILIDADES

Java Pensamento analítico
Spring Boot Adaptabilidade a novos desafios
Git Inteligência emocional
React Envolvimento com clientes

CERTIFICAÇÕES

AWS Certified Cloud Practitioner (Em progresso)

DB1Start! - DB1 Global Software. (86 Horas - 2018)

Trainee Back-end - UDS. (64 Horas - 2018)

PROJETOS PESSOAIS

Usando React

https://ip-typer.vercel.app

• Teste sua velocidade digitando IPs.

Usando Next]s

https://poster-maker-beryl.vercel.app

• Crie pôsteres de capa de álbuns musicais.

Usando **Rust**

https://github.com/RicardoMineli/simulate-key-proto

• Este aplicativo permite que você use atalhos do teclado através de botões sobrepostos na tela.